# 关于是否形成控制的判断

提问人：文浩 时间：2022-04-22 16:46:11
陈版主及其他老师，小弟在实务中遇到了一个关于是否构成控制的问题，请教如下：
A公司和B公司成立一家合资公司（JV），A持股60%，B持股40%，A是境外上市公司。JV章程约定，A公司董事席位 3 人，B公司董事席位 2 人，除了分红、改变主业和大额的非经营性支出需要董事2/3表决通过之外，其余只需要过半数通过。现在约定B公司享有JV公司CEO的独家提名权，但A公司具有一票否决权。这种情况下A公司是否还构成对JV公司的控制？
个人理解这种情下JV公司属于共同控制，因为CEO的人选需要双方同意，并且CEO极大影响JV公司的财务和经营状况。

回答人：chenyiwei
为何B持股40%但有权提名2/3董事，以及提名CEO？尤其是在A自身为境外上市公司的情况下，为何放弃对JV的控制权？这背后的逻辑是什么？建议首先明确这个问题的具体背景，包括关注JV决策机制的实际运作情况。不要仅仅依据表决权作出判断。